【裁判字號】    97,訴,1328
【裁判日期】    971022
【裁判案由】    毒品危害防制條例
【裁判全文】
臺灣基隆地方法院刑事判決              97年度訴字第1328號
公  訴  人  臺灣基隆地方法院檢察署檢察官
被      告  乙○○
上列被告因違反毒品危害防制條例案件，經檢察官提起公訴（97
年度毒偵字第1911號），被告為有罪之陳述，本院合議庭裁定由
受命法官獨任以簡式審判程序進行審理，並判決如下：
    主  文
乙○○施用第一級毒品，累犯，處有期徒刑拾月。
    事  實
一、乙○○前因施用毒品案件，經本院以94年度毒聲字第167 號
    裁定觀察、勒戒後，因認無繼續施用毒品之傾向，於民國94
    年7 月22日出所，並由臺灣基隆地方法院檢察署檢察官以94
    年度毒偵字第843 號為不起訴處分確定；復因施用第一、二
    級毒品案件，經本院以94年度訴字第1019號判處應執行有期
    徒刑8 月確定；又因施用第一級毒品案件，經本院以95年度
    訴字第246 號判處有期徒刑6 月，上訴後，經臺灣高等法院
    以95年度上訴字第2719號撤銷原判決，改判處有期徒刑1 年
    確定；再因施用第二級毒品案件，經本院以95年度基簡字第
    678 號簡易判決判處有期徒刑4 月確定；又因犯妨害自由案
    件，經本院以95年度訴字第1006號判處有期徒刑1 年確定；
    上揭3 罪，嗣經臺灣高等法院以96年度聲減字第1741號裁定
    減刑後應執行有期徒刑1 年確定，上揭各罪接續執行，甫於
    96年12月4 日執行完畢。詎其仍不知悔改，基於施用第一級
    毒品海洛因及第二級毒品安非他命之犯意，於97年6 月17日
    晚上6 時許，在其臺北縣瑞芳鎮○○○○路32巷108 號住處
    ，以將海洛因及甲基安非他命倒入注射針筒加水混合注射身
    體方式，同時施用第一級毒品海洛因及第二級毒品甲基安非
    他命1 次。嗣於同年6 月18日晚上10時許，因公共危險案件
    為警拘提到案，警員發現其手臂有針孔痕跡，對之採尿送驗
    ，結果呈嗎啡及甲基安非他命陽性反應，始查悉上情。
二、案經臺北縣政府警察局瑞芳分局報請臺灣基隆地方法院檢察
    署檢察官偵查起訴。
    理  由
一、查本件被告乙○○所犯者非為死刑、無期徒刑、最輕本刑為
    3 年以上有期徒刑之罪或高等法院管轄第一審案件，其於準
    備程序進行中，先就被訴事實為有罪之陳述，經告知其簡式
    審判程序之旨，並聽取公訴人、被告之意見後，本院業已依
    刑事訴訟法第273 條之1 第1 項之規定，裁定由受命法官獨
    任以簡式審判程序進行本案之審理。
二、上揭事實，業據被告乙○○於本院準備程序、審理時坦承不
    諱，而被告為警查獲後所採集之尿液檢體，經送請檢驗，結
    果呈嗎啡、甲基安非他命陽性反應，有臺灣檢驗科技股份有
    限公司濫用藥物尿液檢驗報告1 紙附卷可稽，足見被告自白
    施用第一級毒品海洛因、第二級毒品甲基安非他命之情節，
    與事實相符，應可採信。又被告有如本判決事實欄一所載施
    用毒品之前案紀錄，此有臺灣高等法院被告前案紀錄表附卷
    足憑，從而，被告於上開觀察勒戒執行完畢釋放後5 年內，
    數次再犯施用毒品科刑後，又再犯本件施用第一級毒品、第
    二級毒品之犯行，堪以認定。綜上所陳，本案事證明確，被
    告犯行堪可認定，應依法論科。
三、按海洛因、甲基安非他命係毒品危害防制條例第2 條第2項
    第1 、2 款所定之第一級毒品、第二級毒品，被告予以施用
    ，核其所為，係犯毒品危害防制條例第10條第1 項之施用第
    一級毒品罪、同條第2 項之施用第二級毒品罪。其持有第一
    級毒品、第二級毒品之低度行為為施用第一級毒品、施用第
    二級毒品之高度行為所吸收，均不另論罪。查被告係以將海
    洛因、甲基安非他命混合同時施用之事實，業據被告陳明在
    卷，復查無其他可佐被告非同時施用上開毒品之積極證據，
    依「罪證有疑，利歸被告」之證據法則，應認被告此部分之
    陳述與事實相符。則被告以一施用毒品之行為，同時施用第
    一級毒品海洛因及第二級毒品甲基安非他命，觸犯構成要件
    不相同之罪名，為想像競合犯，應從一重之施用第一級毒品
    罪處斷。被告前曾受如事實欄所載有期徒刑之執行，此有臺
    灣高等法院被告前案紀錄表附卷可考，其於有期徒刑之執行
    完畢後，5 年以內故意再犯本件有期徒刑以上之罪，為累犯
    ，應加重其刑。本院審酌被告犯罪之動機、吸食頻率、曾有
    多次施用毒品之前科仍不知戒除，惟犯罪後坦承犯行，且所
    犯之施用毒品犯行乃戕害自己身心健康，並未危及他人等一
    切情狀，量處如主文所示之刑。
據上論斷，應依刑事訴訟法第273 條之1 第1 項、第299 條第1
項前段，毒品危害防制條例第10條第1 項、第2 項，刑法第11條
前段、第47條第1 項、第55條，判決如主文。
本案經檢察官甲○○到庭執行職務。
中    華    民    國    97    年    10    月    22    日
                  刑事第二庭法  官  黃梅淑
以上正本證明與原本無異。
如不服本判決應於收受本判決後10日內向本院提出上訴書狀，其
未敘述上訴理由者，並得於提起上訴後10日內向本院補提理由書
狀（均須按他造當事人之人數附繕本。）「切勿逕送上級法院」
中    華    民    國    97    年    10    月    22    日
                            書記官  盧鏡合
附錄論罪法條：
毒品危害防制條例第10條
施用第一級毒品者，處 6 月以上 5 年以下有期徒刑。
施用第二級毒品者，處 3 年以下有期徒刑。


司法院資訊處製作；財團法人民間司法改革基金會備份。
